【裁判字號】    95,簡上,182
【裁判日期】    950929
【裁判案由】    傷害
【裁判全文】
臺灣嘉義地方法院刑事判決             95年度簡上字第182號
上  訴  人
即  被  告  甲○○
上列上訴人因傷害案件，不服本院95年度嘉簡字第1042號中華民
國95年7月31日所為第一審判決（聲請簡易判決處刑書案號：95
年度偵字第4595號），提起上訴，本院管轄之第二審合議庭判決
如下：
    主  文
上訴駁回。
甲○○緩刑貳年。
    事  實
一、甲○○與江火茂均為址設嘉義縣竹崎鄉灣橋村石麻園38號之
    灣橋榮民醫院員工，江火茂為甲○○之部屬。兩人因工作指
    派事宜，於民國95年4月14日下午4時40分許，在灣橋農民醫
    院B棟工具室內發生爭執，甲○○竟基於傷害之犯意徒手毆
    打江火茂左臉2下，致使江火茂跪倒在地，受有頸部及頭部
    腫脹、右膝擦挫傷等傷害。
二、案經江火茂訴請臺灣嘉義地方法院檢察署檢察官偵查後聲請
    以簡易判決處刑。
    理  由
一、訊據被告甲○○於本院95年9月21日審理中坦承上開犯行，
    核與告訴人江火茂於偵查中之指訴及證人許正義之證述相符
    。此外，並有灣橋榮民醫院、行政院衛生署嘉義醫院傷害診
    斷書各1紙、告訴人江火茂受傷照片2幀在卷可稽，被告之自
    白與事實相符。本件事證明確，被告之犯行堪以認定，應予
    依法論科。
二、核被告甲○○所為，係犯刑法第277條第1項之傷害罪。原審
    依刑事訴訟法第449條第1項前段、第454條第2項，刑法施行
    法第1條之1第1項、第2項前段、刑法第2條第1項前段、第27
    7條第1項、第41條第1項前段（修正前），罰金罰鍰提高標
    準條例第2條（修正前），量處被告拘役15日，如易科罰金
    ，以300元折算1日，認事用法均無不合，量刑亦屬妥適，上
    訴意旨指摘原判決不當，為無理由，應予駁回。又被告前於
    90年間因詐欺案件，經臺灣臺中地方法院於90年4月23日以
    90年易字第1039號判處有期徒刑4月，緩刑2年確定，該案緩
    刑期滿，緩刑之宣告未經撤銷，其有期徒刑之宣告失其效力
    ，即與未受有期徒刑以上刑之宣告相同，有臺灣高等法院被
    告前案紀錄表附卷可參，其犯罪後已與告訴人江火茂達成和
    解，告訴人並表示撤回告訴，有撤回告訴狀1紙在卷足憑 (
    惟本件告訴人於原審判決成立生效後始撤回告訴，其撤回告
    訴，尚難認為合法)，諒被告經此偵審教訓，應知警惕，當
    無再犯之虞，本院認其所受宣告之刑，以暫不執行為適當，
    併予宣告緩刑2年，以啟自新。
據上論斷，應依刑事訴訟法第455條之1第1項、第3項、第368條
，刑法第74條第1項第1款，判決如主文。
本案經檢察官陳慧玲到庭執行職務。
中    華    民    國    95    年    9     月    29    日
                  刑事第五庭  審判長法  官  林信旭
                                    法  官  張道周
                                    法  官  洪嘉蘭
上列正本證明與原本無異。
本件不得上訴。
中    華    民    國    95    年    9     月    29    日
                                    書記官  吳明蓉


司法院資訊處製作；財團法人民間司法改革基金會備份。
